---
title: "Lab 2"
output: github_document
---
```{r}
install.packages("ggplot2")

library(lubridate)
library(dplyr)
```
## 1. Cree un conjunto de columnas nuevas: día, mes, año, hora y minutos a partir de la comlumna datetime, para esto investigue como puede “desarmar” la variable datetime utilizando lubridate y mutate. 


```{r setup, include=FALSE}
arc <- read.csv("dataset.csv")
```


```{r}
dat <- data.frame(arc)
dat
```

```{r}
dat$dteday <- ymd(dat$dteday)
```



```{r}
dat <- dat %>%
  mutate(
    dia = day(dteday),
    mes = month(dteday),
    año = year(dteday),
  )
```



```{r pressure, echo=FALSE}
dat$hora =   dat$hr
```

```{r}
head(dat)
```
```{r}
summary(dat)
```

## 2. ¿Qué mes es el que tiene la mayor demanda? Muestre una tabla y una gráfica

```{r}
dat_mes_año <- dat %>% 
                  select(año, mes, cnt) %>% 
                  group_by(año, mes) %>%
                  summarize(registros = sum(cnt))
print(dat_mes_año)
```
```{r}
dat_mes_año %>% filter(registros == (dat_mes_año$registros %>% max()))
```

```{r}
dat_mes_año <- dat_mes_año %>%
  mutate(año_mes = as.Date(paste(año, mes, "01", sep = "-"), format = "%Y-%m-%d"))
```



```{r}
library(ggplot2)
dat_mes_año %>%
  ggplot(aes(x = año_mes, y = registros)) +
  geom_col(fill = "green") +
  geom_text(aes(label = registros), color = "black")+
  scale_x_date(date_breaks = "1 month", date_labels = "%Y-%m") +
  labs(title = "Demanda total de alquiler de bicicletas por mes",
       x = "Mes y Año",
       y = "Demanda") +
  theme_minimal() 
```
## 3. ¿Qué rango de hora es la de mayor demanda? Muestre una tabla y una gráfica

```{r}
dat_mes_año_hora <- dat %>% 
                  select(hora, cnt) %>% 
                  group_by(hora) %>%
                  summarize(demanda = sum(cnt))
print(dat_mes_año_hora)
```

```{r}
library(ggplot2)
dat_mes_año_hora %>%
  ggplot(aes(x = hora, y = demanda)) +
  geom_col(fill = "green") +
  geom_text(aes(label = demanda), color = "black")+
  labs(title = "Demanda total de alquiler de bicicletas por hora",
       x = "hora",
       y = "Demanda total") +
  theme_minimal() 
```

```{r}
dat_mes_año_hora %>% filter(demanda == (dat_mes_año_hora$demanda %>% max()))
```

## 4. ¿Qué temporada es la mas alta? Muestre una tabla.


```{r}
dat_temporada = dat %>% 
                  select(season, cnt) %>% 
                  group_by(season) %>%
                  summarize(demanda = sum(cnt))
print(dat_temporada)
```
```{r}
dat_temporada %>% filter(demanda == max(demanda))
```
## 5. ¿A que temperatura disminuye la demanda? Muestre una gráfica para analizar y dar su respuesta.

```{r}
dat_temperatura = dat %>% 
                  select(temp,cnt) %>% 
                  group_by(temp) %>%
                  summarize(demanda = sum(cnt))
```

```{r}
dat_temperatura %>%
  ggplot(aes(x = as.factor(temp), y = demanda)) +
  geom_bar(stat = "identity", fill = "green") +
  geom_text(aes(label = demanda), vjust = -0.5, color = "black") +
  labs(title = "Cantidad de registros por hora",
       x = "Temperatura",
       y = "Registros") +
  theme_minimal()
```


```{r}
dat_temperatura %>% arrange(demanda) %>% head(10)
```

```{r}
dat_temperatura %>% arrange(demanda) %>% head(10)  %>%
  ggplot(aes(x = as.factor(temp), y = demanda)) +
  geom_bar(stat = "identity", fill = "green") +
  geom_text(aes(label = demanda), vjust = -0.5, color = "black") +
  labs(title = "Cantidad de registros por hora",
       x = "Temperatura",
       y = "Registros") +
  theme_minimal()
```
# la demanda deciende en casos de temperaturas muy altas o muy bajas

## 6. ¿A que humedad disminuye la demanda? Muestre una gráfica para analizar y dar su respuesta.


```{r}
dat_humedad = dat %>% 
                  select(hum,cnt) %>% 
                  group_by(hum) %>%
                  summarize(demanda = sum(cnt))
```

```{r}
dat_humedad$demanda %>% min()
```

```{r}
dat_humedad %>% filter(demanda == min(demanda)) 
```



```{r}
dat_humedad %>%
  ggplot(aes(x = as.factor(hum), y = demanda)) +
  geom_bar(stat = "identity", fill = "green") +
  geom_text(aes(label = demanda), vjust = -0.5, color = "black") +
  labs(title = "Cantidad de registros por hora",
       x = "Humedad",
       y = "Registros") +
  theme_minimal()
```

```{r}
dat_humedad %>% arrange(demanda) %>% head(10)  %>%
  ggplot(aes(x = as.factor(hum), y = demanda)) +
  geom_bar(stat = "identity", fill = "green") +
  geom_text(aes(label = demanda), vjust = -0.5, color = "black") +
  labs(title = "Cantidad de registros por hora",
       x = "Humedad",
       y = "Registros") +
  theme_minimal()
```
# En este caso tambien la demanda desciende si son casos de humedad muy bajos o altos

## 7. ¿Que condiciones climáticas serian ideales para nuestra demanda? (considere una función de densidad bivariable para la temperatura y la humedad)

```{r}
dat_humedad_temperatura <- dat %>% 
                  select(hum, temp, cnt) %>% 
                  group_by(hum, temp) %>%
                  summarize(demanda = sum(cnt))
```

```{r}
dat_humedad_temperatura %>% 
  ggplot(aes(x = temp, y = hum, fill = factor(demanda))) +  
  geom_tile() +
  scale_fill_discrete() +  
  labs(title = "Grafica de contorno: Demanda de alquiler de bicicletas",
       x = "Temperatura",
       y = "Humedad",
       fill = "Demanda") +
  theme_minimal()
```



```{r}
dat_humedad_temperatura %>% ggplot( aes(x = temp, y = hum, fill = demanda)) +
  geom_density_2d() +
  labs(title = "Densidad Bivariable: Demanda de alquiler de bicicletas",
       x = "Temperatura",
       y = "Humedad",
       fill = "Demanda") +
  theme_minimal()
```


# podemos ver que con una temperatura arriba  0.75 y una humedad arriba de 0.75 en en los dos casos por debajo de 90

# 8. Mueste una gráfica de la densidad de rentas.

```{r}
dat %>% ggplot( aes(x = cnt)) +
  geom_density(fill = "green") +
  labs(title = "Densidad de Rentas",
       x = "Cantidad de Rentas",
       y = "Densidad") +
  theme_minimal()
```
# 9. ¿En promedio de personas que rentan bicicletas y están registradas?

```{r}
promedio_personas <- dat %>%
  filter(registered > 0) %>%
  summarise(promedio = mean(cnt))
promedio_personas$promedio
```
# 10. Determine la mediana de personas que rentan bicicletas y no están registradas.

```{r}
mediana_personas_no_registradas <- dat %>%
  filter(registered == 0) %>%
  summarise(mediana = median(cnt))
mediana_personas_no_registradas$mediana
```
# 11. Deterimne la renta total, renta promedio por cada tipo de estación.


```{r}
renta_total <- sum(dat$cnt)
renta_promedio <- mean(dat$cnt)
print(paste("Renta total:", renta_total))
print(paste("Renta promedio:", renta_promedio))
```
# 12. Determine y muestre una gráfica de barras la cantidad de rentas por tipo de temporada.


```{r}
rentas_por_temporada <- dat %>%
  group_by(season) %>%
  summarise(rentas = sum(cnt))
ggplot(rentas_por_temporada, aes(x = factor(season), y = rentas)) +
  geom_bar(stat = "identity", fill = "green") +
  labs(title = "Cantidad de rentas por temporada",
       x = "Temporada",
       y = "Cantidad de rentas") +
  theme_minimal() +
  geom_text(aes(label = rentas), vjust = -0.5, color = "black")
```
# 13. Muestre una gráfica de la densidad por hora.


```{r}
dat %>% ggplot( aes(x = hr)) +
  geom_density(fill = "green") +
  labs(title = "Densidad de rentas por hora",
       x = "Hora del día",
       y = "Densidad") +
  theme_minimal() +
  scale_x_continuous(breaks = seq(0, 23, by = 2), labels = c("0", "2", "4", "6", "8", "10", "12", "14", "16", "18", "20", "22"))
```
# 14. Muestre una gráfica de barras por día del mes como eje x y la cantidad total de alquileres como el eje Y.


```{r}
# se calculan los alquileres promedio por dia 
rentas_promedio_por_dia <- dat %>%
  group_by(dia) %>%
  summarise(promedio_alquileres = mean(cnt))
# se ordena de forma ascendente
rentas_promedio_por_dia <- rentas_promedio_por_dia[order(rentas_promedio_por_dia$dia), ]
# Creacion de las etiquetas
etiquetas <- paste0(round(rentas_promedio_por_dia$promedio_alquileres))
# Graficado de los datos
ggplot(rentas_promedio_por_dia, aes(x = dia, y = promedio_alquileres)) +
  geom_bar(stat = "identity", fill = "green") +
  labs(title = "Cantidades promedio de alquileres por día del mes",
       x = "Día del mes",
       y = "Cantidad promedio de alquileres") +
  theme_minimal() +
  geom_text(aes(label = etiquetas), vjust = -0.5, color = "black")
```

# Muestre una serie temporal (gráfica) con el tiempo (mes-dia-año) como eje de tiempo y la cantidad de alquieleres como eje Y.

```{r}
alquileres_por_fecha <- dat %>%
  group_by(dteday) %>%
  summarise(cantidad_alquileres = sum(cnt))
ggplot(alquileres_por_fecha, aes(x = dteday, y = cantidad_alquileres)) +
  geom_line(color = "green") +
  labs(title = "Serie temporal de alquileres",
       x = "Fecha",
       y = "Cantidad de alquileres") +
  theme_minimal()
```
# 16. Muestre una gráfica de puntos que relaciones la temperatura como ejer X y la humedad como eje Y.


```{r}
ggplot(dat, aes(x = temp, y = hum)) +
  geom_point(color = "green") +
  labs(title = "Relación entre temperatura y humedad",
       x = "Temperatura",
       y = "Humedad") +
  theme_minimal()
```