---
title: "Untitled"
output: github_document
---

```{R}
rm(list=ls())
```

```{R}
datos <- load("Data.RData")
print(datos)
names(info_estudiantes)
```

1. ¿Qué tipo de dato es info_estudiantes?

```{R}
class(datos)
```

2. ¿Cuantos elementos tiene info_estudiantes?

```{R}
count.fields("Data.RData")
```

3. ¿Qué representa cada uno de los elementos de info_estudiantes?
```{r}
dataset <- data.frame(años = info_estudiantes[["carnet"]], prom = info_estudiantes[["promedio"]], tip =info_estudiantes[["tipo"]] )
print(dataset)
```
4. ¿Cuál es la media de los estudiantes ingresados en el año 2019?
```{r}
dataset1 <- data.frame(años = substr(info_estudiantes[["carnet"]], start = 1, stop = 2), prom = info_estudiantes[["promedio"]], tip =info_estudiantes[["tipo"]] )
data1 = dataset1[dataset1$años==19,2]
mean(data1)
```
5. ¿Cuál es la suma de desviación estándar de los estudiantes que
ingresaron en el año 2016 y 2018?
```{r}
data2 = dataset1[dataset1$años==16,2]
data3 = dataset1[dataset1$años==18,2]
medias = sd(data2)+sd(data3)
medias
```

6. ¿Cuál es el mínimo de notas de aquellos estudiantes donde su
carnet termina con los números 45 a 48?
```{r}
notas_condicion <- subset(dataset[["prom"]], substr(dataset[["carnet"]], -2,2) %in% c("45", "46", "47", "48"))
print(notas_condicion)
```