---
title: "Untitled"
output: github_document
---

```{R}
rm(list=ls())
```

```{R}
datos <- load("Data.RData")
print(datos)
names(info_estudiantes)
```

# 1. ¿Qué tipo de dato es info_estudiantes?

```{R}
class(info_estudiantes)
```
#Tipo estudiante es de tipo list, tambien se ve en la pestaña Enviroment

# 2. ¿Cuantos elementos tiene info_estudiantes?

```{R}
count.fields("Data.RData")
```
# Este muestra que son 24,000 elementos, ya que son 8000 registros en 3 columnas que tambien se pueden ver en la pestaña enviroment

# 3. ¿Qué representa cada uno de los elementos de info_estudiantes?
```{r}
dataset <- data.frame(carnet = info_estudiantes[["carnet"]], promedio = info_estudiantes[["promedio"]], tipo =info_estudiantes[["tipo"]] )
print(dataset)
```
# Muestran los datos de una base de datos de estudiantes los cuales son: Carnet, promedio y tipo de estudiante o clase de estudiante

# 4. ¿Cuál es la media de los estudiantes ingresados en el año 2019?
```{r}
dataset1 <- data.frame(años = substr(info_estudiantes[["carnet"]], start = 1, stop = 2), prom = info_estudiantes[["promedio"]], tip =info_estudiantes[["tipo"]] )
data1 = dataset1[dataset1$años==19,2]
mean(data1)
```
# La media de estos estudiantes es una nota de 70.86 promedio

# 5.¿Cuál es la suma de desviación estándar de los estudiantes que ingresaron en el año 2016 y 2018?
```{r}
data2 = dataset1[dataset1$años==16,2]
data3 = dataset1[dataset1$años==18,2]
medias = sd(data2)+sd(data3)
medias
```
# La suma de las 2 desviaciones da un total de 35.13 puntos

# 6.¿Cuál es el mínimo de notas de aquellos estudiantes donde su carnet termina con los números 45 a 48?
```{r}
min(dataset[(substr(dataset$carnet,7, 8) == "45") | (substr(dataset$carnet,7, 8) == "48") ,]$prom)
```
# El minimo de los estudiantes delimitados por la terminacion de su carnet en los numeros del 45 al 48 es de 40 puntos

# 7. ¿Cuál es la probabilidad de que un estudiante tipo A tenga una nota mayor a 85?
```{r}
100*nrow( dataset[(dataset$tipo == "A") & (dataset$promedio >85 ),])/8000
```
#La probabilidad de que un estudiante de tipo A saque un promedio mayor a 85 es de 6.13% (6.125%)

# 8. ¿Cuál es la probabilidad de que un estudiante tipo C haya ingresado en el año 2017 o 2019?
```{r}
100*nrow( dataset[(dataset$tipo == "C") & (substr(dataset$carnet,1, 2) == "17") | (substr(dataset$carnet,1, 2) == "19"),])/8000
```
# La probabilidad de que un estudiante tipo C haya ingresado entre ese intervalo de años es de 30.68% (30.675%)
 
